【裁判字號】    95,交聲,695
【裁判日期】    951023
【裁判案由】    聲明異議
【裁判全文】
臺灣高雄地方法院交通事件裁定         95年度交聲字第695號
原處分機關  交通部公路總局高雄區監理所
異  議  人  甲○○
上列受處分人對於交通部公路總局高雄區監理所中華民國95 年9
月15日所為之裁決處分（裁決書案號：高監自裁字第80-BB00000
00號），聲明異議，本院裁定如下：
    主  文
異議駁回。
    理  由
一、聲明異議意旨略以：異議人即受處分人甲○○於民國95年3
    月20日凌晨3 時41分許，在高雄市○○路與武營路口，因駕
    駛車牌號碼為WQ-0119 號自用小客車行經有燈光號誌管制之
    交叉路口闖紅燈，經高雄市政府警察局交通警察大隊逕行舉
    發違規（文號：高市警交相字第BB0000000 號），但異議人
    卻未收到任何違規舉發通知單，直至驗車時始查知有本件違
    規，且已逾期未繳納罰鍰，異議人為驗車需要，始不得已先
    行繳納罰鍰新臺幣（下同）5,400 元，為此聲明異議，請求
    撤銷原處分。
二、按汽車駕駛人，行經有燈光號誌管制之交岔路口闖紅燈者，
    處新臺幣（下同）1,800 元以上5,400 元以下罰鍰，道路交
    通管理處罰條例第53條第1 項定有明文。次按行為人有違反
    道路交通管理處罰條例之情形者，應填製舉發違反道路交通
    管理事件通知單，逕行舉發者，應按已查明之資料填註車牌
    號碼、車輛種類、車主姓名或地址，並於通知單上方空白處
    加註逕行舉發之文字後，由舉發機關送達被通知人；違反道
    路交通管理事件行為人，未依規定自動繳納罰鍰，或未依規
    定到案聽候裁決，處罰機關應依基準表於舉發違反道路交通
    管理事件通知單送達且逾越應到案期限60日之3 個月內，逕
    行裁決之；而違反本條例行為之處罰，處罰機關於裁決前，
    應給予違規行為人陳述之機會，違反道路交通管理事件統一
    裁罰基準及處理細則第11條第1 項第4 款、第44條第1 項及
    第40條前段分別訂有明文。再者，依該處理細則第5 條規定
    ：處理違反道路交通管理事件，有關文書送達之程序，依行
    政程序法規定。而依行政程序法第72條第1 項前段、第73條
    第1 項規定及第74條之規定：送達，於應受送達人之住居所
    、事務所或營業所為之；於應送達處所不獲會晤應受送達人
    時，得將文書付與有辨別事理能力之同居人、受僱人或應送
    達處所之接收郵件人員；送達，不能依前2 條規定為之者，
    得將文書寄存送達地之地方自治或警察機關，並作送達通知
    書兩份，一份黏貼於應受送達人住居所、事務所、營業所或
    其就業處所門首，另一份交由鄰居轉交或置於該送達處所信
    箱或其他適當位置，以為送達；前項情形，由郵政機關為送
    達者，得將文書寄存於送達地之郵政機關。
三、經查，本件異議人於95年3 月20日凌晨3 時41分許，駕駛車
    牌號碼WQ-0119 號自用小客車，行經高雄市○○路與武營路
    口（該處為有燈光號誌管制之交岔路口）闖紅燈，經高雄市
    政府警察局交通警察大隊員警拍照逕行舉發等情，有高雄市
    政府警察局舉發違反道路交通管理事件通知單、照片影本1
    張附卷可稽，且異議人對此違規事實亦未加否認，足見異議
    人於前述時、地確有闖紅燈之違規事實，應堪認定。次查，
    本件高市警交相字第BB0000000 號舉發違反道路交通管理事
    件通知單，係由高雄市政府警察局交通警察大隊以掛號郵務
    送達，送達處所為係異議人之戶籍地及高雄縣鳳山市○○里
    ○○路4 巷5 號，郵務人員因未會晤異議人本人，亦無受領
    文書之同居人、受僱人或應送達處所之接收郵件人員，而於
    95年4 月12日將該舉發通知單寄存於郵局，並作送達通知書
    2 份，1 份黏貼於前開送達處所門首，另1 份置於該受送達
    處所信箱或其他適當位置，以為送達，有上揭舉發通知單、
    行政文書鳳山一甲郵局第084205號存根及高雄市政府警察局
    交通警察大隊送達證書影本、異議人個人基本資料各1 紙附
    卷足憑，又衡以郵政機關係經常對外處理大量郵務之送達機
    關，有一定監督機制，所為送達郵件業務程序應係客觀而難
    以作假，且郵政機關與異議人當無嫌隙，亦不致憑空捏造上
    開送達經過。準此，本件違規行為為警逕行舉發後，舉發機
    關依違反道路交通管理事件統一裁罰基準及處理細則與行政
    程序法相關規定，將通知單送達異議人住所地，而郵務機關
    則依行政程序法第74條第1 項、第2 項規定為寄存送達，該
    送達程序自屬合法，是本件舉發通知單已於95年4 月12日已
    因寄存送達而生送達效力，甚為明確，不因異議人是否確實
    收受該文書而有不同，是異議人前開辯稱，要無可採。從而
    ，異議人未依期限至應到案處所陳述意見或於限期內自動繳
    納罰鍰，原處分機關乃依違反道路交通管理事件統一裁罰基
    準及處理細則第43條、第44條與第67條規定裁決異議人罰鍰
    5,400 元，自屬適法有據。本件異議為無理由，應予駁回。
四、據上論斷，應依道路交通案件處理辦法第19條，裁定如主文
中    華    民    國    95    年    10    月    23    日
                      交通法庭  法  官  紀凱峰
以上正本證明與原本無異。
如不服本裁定，應於收受送達後5 日內向本院提出抗告狀。
中    華    民    國    95    年    10    月    24    日
                                書記官  黃進遠


司法院資訊處製作；財團法人民間司法改革基金會備份。
